臺灣花蓮地方法院刑事判決　　　　　　　 100年度易字第50號
公　訴　人　臺灣花蓮地方法院檢察署檢察官
被　　　告　張鶴齡
上列被告因竊盜案件，經檢察官提起公訴（99年度偵字第5652、
5585、5688、5700號），被告於準備程序中就被訴事實均為有罪
之陳述，經本院裁定依簡式審判程序審理，茲判決如下：
    主  文
張鶴齡犯如附表編號一、三、四所示之罪，均累犯，各處如附表
編號一、三、四所示之刑；又共同犯如附表編號二所示之罪，累
犯，處如附表編號二所示之刑。應執行有期徒刑壹年肆月，扣案
之老虎鉗壹把、紅色螺絲起子壹把、黑色活動扳手壹把、黑色鑰
匙壹支、銀色鑰匙壹支均沒收。
    事  實
一、前案紀錄：
(一)張鶴齡前因竊盜、違反毒品危害防制條例、違反電信法等案
    件，經本院於民國94年 5月2日以93年度訴字第193號分別判
    處有期徒刑7月、4月、3月，應執行有期徒刑1年確定。
(二)張鶴齡復因詐欺案件，經本院於94年 5月26日以93年度訴字
    第164號判處有期徒刑10月確定。
(三)張鶴齡再因竊盜案件，經臺灣宜蘭地方法院於94年8月1日以
    92年度易緝字第22號判處有期徒刑7月確定。
(四)張鶴齡又因竊盜案件，經本院於95年1月7日以94年度易字第
    339號判處有期徒刑1年確定。
(五)上開案件接續執行，張鶴齡於96年 6月22日縮短刑期假釋出
    監，並付保護管束，嗣於97年 8月30日假釋期滿，所餘刑期
    未經撤銷假釋，其未執行之刑，以已執行論（成立累犯）。
二、張鶴齡基於意圖為自己不法所有之加重竊盜、竊盜犯意，分
    別於如附表編號一、三、四所示之時間、地點，以如附表編
    號一、三、四所示之方式，竊得如附表編號一、三、四所示
    之物品。又夥同姓名、年籍不詳之成年男子 1名，共同基於
    意圖為自己不法所有之加重竊盜犯意聯絡，於如附表編號二
    所示之時間、地點，以如附表編號二所示之方式，竊得如附
    表編號二所示之物品。
三、案經鄧隆盛訴由花蓮縣警察局吉安分局、花蓮分局分別報告
    臺灣花蓮地方法院檢察署檢察官偵查起訴。
    理  由
壹、程序事項：
    被告張鶴齡所犯均非死刑、無期徒刑、最輕本刑為 3年以上
    有期徒刑之罪，或高等法院管轄第一審之案件，被告於本院
    準備程序中，就被訴事實均為有罪之陳述，經告以簡式審判
    程序之旨，並聽取檢察官及被告之意見後，本院業已依刑事
    訴訟法第 273條之1第1項之規定，裁定進行簡式審判程序，
    是本案之證據調查，依刑事訴訟法第273條之2規定，不受同
    法第159條第1項、第161條之2、第161條之3、第163條之1及
    第164條至第170條規定之限制，合先敘明。
貳、實體事項：
一、上開犯罪事實，迭據被告於警詢時、偵訊中及本院審理中均
    坦承在卷。此外，有關附表編號一部分，復與證人即被害人
    陳德順於警詢時證述之情節相符，並有照片附卷可稽，且有
    老虎鉗1把、紅色螺絲起子1把扣案可佐；有關附表編號二部
    分，復與證人即告訴人鄧隆盛於警詢時證述之情節相符，並
    有監視器畫面翻拍照片附卷可稽，且有黑色活動扳手 1把扣
    案可佐；有關附表編號三部分，復與證人即被害人高有倫於
    警詢時證述之情節相符，並有贓物認領保管單、照片附卷可
    稽，且有黑色鑰匙 1支扣案可佐；有關附表編號四部分，復
    與證人即被害人陳雅琪於警詢時證述之情節相符，並有贓物
    認領保管單、照片附卷可稽，且有銀色鑰匙 1支扣案可佐。
    被告自白核與事實相符，本案事證明確，均應依法論科。
二、按行為後法律有變更者，適用行為時之法律。但行為後之法
    律有利於行為人者，適用最有利於行為人之法律，刑法第 2
    條第 1項定有明文。本案被告為如附表編號一、二所示犯行
    後，刑法第321條第1項規定業於100年1月10日修正，並於同
    年月26日公布，而自同年月28日起施行，修正前刑法第 321
    第第1項係規定「犯竊盜罪而有左列情形之一者，處6月以上
    、 5年以下有期徒刑：一、於夜間侵入住宅或有人居住之建
    築物、船艦或隱匿其內而犯之者。二、毀越門扇、牆垣或其
    他安全設備而犯之者。三、攜帶兇器而犯之者。四、結夥三
    人以上而犯之者。五、乘火災、水災或其他災害之際而犯之
    者。六、在車站或埠頭而犯之者。」修正為「犯竊盜罪而有
    下列情形之一者，處6月以上、5年以下有期徒刑，得併科新
    臺幣10萬元以下罰金：一、侵入住宅或有人居住之建築物、
    船艦或隱匿其內而犯之者。二、毀越門扇、牆垣或其他安全
    設備而犯之者。三、攜帶兇器而犯之者。四、結夥三人以上
    而犯之者。五、乘火災、水災或其他災害之際而犯之者。六
    、在車站、埠頭、航空站或其他供水、陸、空公眾運輸之舟
    、車、航空機內而犯之者。」經比較修正前、後之規定，可
    知刑法第321條第1項之法定本刑，修正前無罰金刑規定，修
    正後則增列「得併科新臺幣10萬元以下罰金」之規定；又修
    正前刑法第 321條第1項第1款係規定「夜間侵入住宅或有人
    居住之建築物、船艦或隱匿其內而犯之者」，修正後規定則
    不限於「夜間」；另修正前刑法第 321條第1項第6款限於「
    在車站或埠頭而犯之」，修正後則規定「在車站、埠頭、航
    空站或其他供水、陸、空公眾運輸之舟、車、航空機內而犯
    之者」。可知，修正後刑法第321條第1項規定並非較有利於
    被告。
三、按刑法第321 條第1項第3款之攜帶兇器竊盜罪，係以行為人
    攜帶兇器竊盜為其加重條件，此所謂兇器，其種類並無限制
    ，凡客觀上足以對人之生命、身體、安全構成威脅，具有危
    險性之兇器均屬之，且祇須行竊時攜帶此種具有危險性之兇
    器為已足，並不以攜帶之初有行兇之意圖為必要（最高法院
    79年臺上字第5253號判例意旨參照）。核被告所為，有關如
    附表編號一、二所示部分，均係犯修正前刑法第321條第1項
    第 3款之加重竊盜罪；有關如附表編號三、四所示部分，均
    係犯刑法第320條第1項之竊盜罪。有關如附表編號二所示部
    分，被告與姓名、年籍不詳之成年男子間，有犯意聯絡及行
    為分擔，為共同正犯。被告所犯如附表所示之四次犯行，犯
    意各別，行為互殊，應分論併罰。被告前曾受如事實欄所載
    有期徒刑之執行，此有臺灣高等法院被告前案紀錄表附卷可
    考，其於有期徒刑執行完畢後 5年以內，故意再犯本案四件
    有期徒刑以上之罪，為累犯，均應依刑法第47條第 1項規定
    加重其刑。有關如附表編號一所示部分，被告在有偵查犯罪
    職權之機關或公務員知悉前，於另案遭查獲時向警員自首，
    並進而接受裁判，有員警出具之偵查報告附卷可稽；有關如
    附表編號三所示部分，被害人高有倫於99年11月 9日發現機
    車遭竊而報案，惟被告業於99年10月30日即向員警坦承犯行
    ，有被害人高有倫及被告之警詢筆錄可供核對，是被告在有
    偵查犯罪職權之機關或公務員知悉前自首，並進而接受裁判
    ；有關如附表編號四所示部分，被害人陳雅琪於99年10月31
    日發現機車遭竊而報案，惟被告業於99年10月29日即向員警
    坦承犯行，有被害人陳雅琪及被告之警詢筆錄可供核對，是
    被告在有偵查犯罪職權之機關或公務員知悉前自首，並進而
    接受裁判，爰均依刑法第62條前段規定減輕其刑，並依刑法
    第71條第 1項之規定先加後減之。爰審酌被告有多項前科（
    見臺灣高等法院被告前案紀錄表），素行非佳，正值青壯年
    ，不思以正當手段賺取財物，竟竊取他人財物，造成他人之
    損害，手段顯不可取，惟犯罪後尚知坦承犯行，且被害人高
    有倫及陳雅琪所幸均領回贓物等一切情狀，分別量處如主文
    所示之刑，並定其應執行之刑。又數罪併罰中之一罪，依法
    得易科罰金，若因與不得易科罰金之他罪併合處罰結果而不
    得易科罰金時，原可易科罰金部分所處之刑，自無庸為易科
    罰金折算標準之諭知（大法官會議釋字第 679號解釋意旨參
    照）。又有關附表編號一所示扣案之老虎鉗 1把、紅色螺絲
    起子1 把，均為被告所有供犯如附表編號一所示犯罪之物；
    有關附表編號二所示扣案之黑色活動扳手 1把，為被告所有
    供犯如附表編號二所示犯罪之物；有關附表編號三所示扣案
    之黑色鑰匙 1支，為被告所有供犯如附表編號三所示犯罪之
    物；有關附表編號四所示扣案之銀色鑰匙 1支，為被告所有
    供犯如附表編號四所示犯罪之物，均業據被告供承在卷，爰
    皆依刑法第38條第1項第2款之規定宣告沒收。
據上論斷，應依刑事訴訟法第 273條之1第1項、第299條第1項前
段，刑法第 2條第1項前段、第28條、第320條第1項、第51條第5
款、第47條第 1項、第62條前段、第38條第1項第2款，修正前刑
法第321條第1項第3款，刑法施行法1條之1，判決如主文。
本案經檢察官張立中到庭執行職務。
中    華    民    國   100    年    5     月     5    日
                  刑事第四庭    法  官  曹庭毓
以上正本證明與原本無異。
如不服本判決應於收受送達後10日內向本院提出上訴書狀，並應
敘述具體理由。其未敘述上訴理由者，應於上訴期間屆滿後20日
內向本院補提理由書(均須按他造當事人之人數附繕本)「切勿逕
送上級法院」。告訴人或被害人如對於本判決不服者，應具備理
由請求檢察官上訴，其上訴期間之計算係以檢察官收受判決正本
之日期為準。
中    華    民    國   100    年    5     月    5     日
                                書記官
附錄本判決論罪之法律條文：
中華民國刑法第320條第1項
意圖為自己或第三人不法之所有，而竊取他人之動產者，為竊盜
罪，處5年以下有期徒刑、拘役或5百元以下罰金。
修正前刑法第321條：
犯竊盜罪而有左列情形之一者，處6月以上、5年以下有期徒刑：
一、於夜間侵入住宅或有人居住之建築物、船艦或隱匿其內而犯
    之者。
二、毀越門扇、牆垣或其他安全設備而犯之者。
三、攜帶兇器而犯之者。
四、結夥三人以上而犯之者。
五、乘火災、水災或其他災害之際而犯之者。
六、在車站或埠頭而犯之者。
前項之未遂犯罰之。
附表：
  ┌──┬────┬───┬─────────┬─────┬────┬──────┐
  │編號│時間    │地點  │方式、竊得物品    │所犯法條  │備註    │主文        │
  │    │（民國）│      │                  │          │        │            │
  ├──┼────┼───┼─────────┼─────┼────┼──────┤
  │一、│99年 9月│花蓮縣│攜帶其所有客觀上對│修正前刑法│在有偵查│張鶴齡犯攜帶│
  │    │初某日14│吉安鄉│人之身體、生命具有│第321條第1│犯罪職權│兇器竊盜罪，│
  │    │時30分許│光輝段│危險性足供兇器使用│項第 3款之│之機關或│累犯，處有期│
  │    │        │1133地│之老虎鉗 1把及紅色│加重竊盜罪│公務員知│徒刑伍月。扣│
  │    │        │號農地│螺絲起子 1把，竊取│          │悉前，向│案之老虎鉗壹│
  │    │        │附近  │陳德順所有約 2公尺│          │警員自首│把、紅色螺絲│
  │    │        │      │之電線            │          │，並進而│起子壹把均沒│
  │    │        │      │                  │          │接受本件│收。        │
  │    │        │      │                  │          │裁判    │            │
  ├──┼────┼───┼─────────┼─────┼────┼──────┤
  │二、│99年9月5│花蓮縣│夥同姓名、年籍不詳│修正前刑法│鄧隆盛報│張鶴齡共同犯│
  │    │日20時許│花蓮市│之成年男子，持其所│第321條第1│案，經員│攜帶兇器竊盜│
  │    │        │德興體│有客觀上對人之身體│項第 3款之│警調閱監│罪，累犯，處│
  │    │        │育館第│、生命具有危險性足│加重竊盜罪│視器畫面│有期徒刑捌月│
  │    │        │2 號公│供兇器使用之黑色活│          │而查獲  │。扣案之黑色│
  │    │        │廁內  │動扳手 1把，竊取鄧│          │        │活動扳手壹把│
  │    │        │      │隆盛管理之銅製水龍│          │        │沒收。      │
  │    │        │      │頭、排水管4組     │          │        │            │
  ├──┼────┼───┼─────────┼─────┼────┼──────┤
  │三、│99年10月│花蓮縣│以自備之黑色鑰匙 1│刑法第 320│在有偵查│張鶴齡犯竊盜│
  │    │26日 0時│花蓮市│支，竊取高有倫所有│條第 1項之│犯罪職權│罪，累犯，處│
  │    │30分許  │富裕二│車號 CLB-211號機車│竊盜罪    │之機關或│有期徒刑參月│
  │    │        │街81號│                  │          │公務員知│。扣案之黑色│
  │    │        │附近  │                  │          │悉前，向│鑰匙壹支沒收│
  │    │        │      │                  │          │警員自首│。          │
  │    │        │      │                  │          │，並進而│            │
  │    │        │      │                  │          │接受本件│            │
  │    │        │      │                  │          │裁判    │            │
  ├──┼────┼───┼─────────┼─────┼────┼──────┤
  │四、│99年10月│花蓮縣│以自備之銀色鑰匙 1│刑法第 320│在有偵查│張鶴齡犯竊盜│
  │    │26日 2時│吉安鄉│支，竊取陳雅琪所有│條第 1項之│犯罪職權│罪，累犯，處│
  │    │30分許  │仁安村│車號 AP2-236號機車│竊盜罪    │之機關或│有期徒刑參月│
  │    │        │南海一│                  │          │公務員知│。扣案之銀色│
  │    │        │街 183│                  │          │悉前，向│鑰匙壹支沒收│
  │    │        │號附近│                  │          │警員自首│。          │
  │    │        │      │                  │          │，並進而│            │
  │    │        │      │                  │          │接受本件│            │
  │    │        │      │                  │          │裁判    │            │
  └──┴────┴───┴─────────┴─────┴────┴──────┘